臺灣臺北地方法院刑事判決
111年度審交易字第292號
公  訴  人  臺灣臺北地方檢察署檢察官
被      告  鄭志祥


選任辯護人  鐘煒翔律師
            詹豐吉律師
上列被告因過失重傷害案件，經檢察官提起公訴（111年度偵字
第7626號），本院判決如下：
    主  文
本件公訴不受理。
    理  由
一、公訴意旨詳如附件起訴書所載。
二、按告訴乃論之罪，告訴人於第一審辯論終結前得撤回其告訴
    ，又告訴經撤回者，應諭知不受理之判決，並得不經言詞辯
    論為之，刑事訴訟法第238條第1項、第303條第3款、第307
    條分別定有明文。
三、本件被告鄭志祥經檢察官依刑法第284條後段之過失致重傷
    害罪提起公訴，然前揭之罪依同法第287條前段規定，須告
    訴乃論。茲據告訴人沙逸琦於本院言詞辯論終結前具狀向本
    院表明撤回告訴，有刑事撤回告訴狀1份附卷足稽，爰就本
    案依前揭規定，不經言詞辯論，逕為不受理之判決。
據上論斷，應依刑事訴訟法第303條第3款、第307條，判決如主
文。
中　　華　　民　　國　　111 　年　　10　　月　　27　　日
                    刑事第二十庭法  官    謝欣宓
上正本證明與原本無異。 
如不服本判決應於收受送達後20日內向本院提出上訴書狀，並應
敘述具體理由；其未敘述上訴理由者，應於上訴期間屆滿後20日
內向本院補提理由書（均須按他造當事人之人數附繕本）「切勿
逕送上級法院」。告訴人或被害人如對於本判決不服者，應具備
理由請求檢察官上訴，其上訴期間之計算係以檢察官收受判決正
本之日期為準。因疫情而遲誤不變期間，得向法院聲請回復原狀
。
                                書記官    朱俶伶　
中　　華　　民　　國　　111 　年　　10　　月　　27　　日
附件：
臺灣臺北地方檢察署檢察官起訴書
                                     111年度偵字第7626號
　　被　　　告　鄭志祥　男　47歲（民國00年0月00日生）
　　　　　　　　　　　　住新北市○○區○○路0號5樓
　　　　　　　　　　　　國民身分證統一編號：Z000000000號
上列被告因重傷害案件，已經偵查終結，認應提起公訴，茲將犯
罪事實及證據並所犯法條分敘如下：
　　　　犯罪事實
一、鄭志祥於民國110年6月5日中午12時8分許，駕駛車牌號碼00
    0-0000號普通自用小客車，沿臺北市中正區臨沂街由南往北
    方向行駛，行至臺北市中正區忠孝東路2段路口欲左轉時，
    本應注意駕駛汽車轉彎、行經行人穿越道有行人穿越時，應
    暫停讓行人優先通行，且依當時情況，並無不能注意之情事
    ，竟疏未注意沙逸琦當時由北往南方向行走於臺北市中正區
    忠孝東路2段行人穿越道上，而未暫停讓沙逸琦優先通行，
    即貿然左轉，不慎撞及沙逸琦，造成其受有外傷性顱內出血
    、嗅覺全失之重傷害。
二、案經沙逸琦告訴及臺北市政府警察局中正第一分局（下稱中
    正第一分局）報告偵辦。
　　　　證據並所犯法條
一、證據清單及待證事實：
編號 證據名稱 待證事實 1 被告鄭志祥之供述 被告於上揭時、地駕車左轉彎不慎撞及告訴人之事實。 2 告訴人沙逸琦、告訴代理人余忠益律師之指訴 被告涉犯上揭犯罪之事實。 3 臺北市政府警察局道路交通事故初步分析研判表 被告駕駛汽車轉彎、行經行人穿越道有行人穿越時，未暫停讓行人優先通行之事實。 4 被告鄭志祥行車紀錄器光碟、畫面擷圖 被告涉犯上揭犯罪之事實。 5 中正第一分局道路交通事故現場圖、調查報告表、照片黏貼紀錄表、交通分隊道路交通事故補充資料表、道路交通事故談話紀錄表 被告涉犯上揭犯罪之事實。 6 國泰綜合醫院診斷證明書、臺北榮民總醫院診斷證明書 告訴人受有外傷性顱內出血、嗅覺全失重傷害之事實。 
二、按道路交通管理處罰條例第86條第1項關於汽車駕駛人，行
    近行人穿越道不依規定讓行人優先通行，因而致人受傷或死
    亡，依法應負刑事責任者，加重其刑至二分之一之規定，係
    就刑法過失致人於死、過失傷害（及致重傷）罪之基本犯罪
    類型，因特殊行為要件予以加重處罰，而成另一獨立之罪名
    ，自屬刑法分則加重之性質（最高法院92年度第1次刑事庭
    會議決議、99年度台非字第198號判決意旨參照）。是核被
    告所為，係犯道路交通管理處罰條例第86條第1項、刑法第2
    84條後段之汽車駕駛人，行經行人穿越道不依規定讓行人優
    先通行，因過失致人受重傷之過失致重傷罪嫌。查本件被告
    肇事，係汽車駕駛人行經行人穿越道不依規定讓行人優先通
    行，因而致告訴人受重傷，請依道路交通管理處罰條例第86
    條第1項規定，加重其刑。又被告於本件肇事後警員張國倉
    到場處理發覺上情時，先行主動陳述上開肇事經過乙情，並
    坦承其為肇事人而接受裁判，此有中正第一分局交通分隊道
    路交通事故談話紀錄表1紙存卷可按，已符刑法第62條前段
    規定「自首」之要件，請依刑法第62條前段規定減輕其刑，
    並請與前揭加重其刑之部分依刑法第71條第1項規定先加重
    後減輕之。
三、依刑事訴訟法第251條第1項提起公訴。
　　此　致
臺灣臺北地方法院
中　　華　　民　　國　 111　　年　　3 　　月　　24　　日
　　　　　　　　　　　　　　　檢  察  官  林達
本件正本證明與原本無異
中　　華　　民　　國　 111　　年　　4 　　月　　8 　　日
                              書  記  官  黃郁婷

附錄本案所犯法條全文
道路交通管理處罰條例第86條（刑責之加重及減輕）
汽車駕駛人，無駕駛執照駕車、酒醉駕車、吸食毒品或迷幻藥駕
車、行駛人行道或行經行人穿越道不依規定讓行人優先通行，因
而致人受傷或死亡，依法應負刑事責任者，加重其刑至二分之一
。
汽車駕駛人，在快車道依規定駕車行駛，因行人或慢車不依規定
，擅自進入快車道，而致人受傷或死亡，依法應負刑事責任者，
減輕其刑。

中華民國刑法第284條
因過失傷害人者，處 1 年以下有期徒刑、拘役或 10 萬元以下
罰金；致重傷者，處 3 年以下有期徒刑、拘役或 30 萬元以下
罰金。